臺灣高等法院花蓮分院民事判決　九十一年度上易字第一二號
　　上　訴　人　乙○○
　　訴訟代理人　陳清華律師
　　被　上訴人　甲○○
右當事人間請求清償借款事件，上訴人對於臺灣花蓮地方法院九十年度訴字第四三二
號中華民國九十一年三月十九日第一審判決，提起上訴，本院判決如左：
    主      文
上訴駁回。
第二審訴訟費用由上訴人負擔。
    事      實
甲、上訴人方面：
  一、聲明：
    (一)原判決廢棄。
    (二)駁回被上訴人在第一審之訴。
  二、陳述：
    (一)上訴人不否認借款，惟實際業已清償，只因彼此信任之故，未取回開立之本票
      ，否則被上訴人何以多年來未提隻字半語，迨至兩造交惡，始對簿公堂。再者
      ，被上訴人既執有上訴人開立之本票，本可循「本票裁定」之途徑取得執行名
      義，不但省時省力，亦較經濟，被上訴人捨近求遠，原因耐人尋味，益可證明
      本案內情並不單純。
    (二)退步而言，縱因上訴人一時疏忽未取回本票而無法舉證清償借款，惟因被上訴
      人取得執行名義後，勢必透過查封上訴人薪資之方式求償，其結果與分期付款
      無異，請依民法第三百十八條或民事訴訟法第三百九十六條第二項規定，於徵
      得被上訴人同意後，判准上訴人分期給付。
  三、證據：未提出任何證據。
乙、被上訴人方面：
  一、聲明：上訴駁回。
  二、陳述：除與原判決記載相同者，茲引用之外，補稱：
      上訴人確實尚未清償借款，其雖辯稱已由我的太太受領新臺幣（下同）一百萬
      元，但經詢問，並無此事。
三、證據：援用第一審所提證據。
    理      由
一、本件被上訴人起訴主張上訴人於民國（下同）八十七年六月十日向其借款一百萬
    元，並簽發本票一紙，經其催討還款，上訴人均拒不清償，爰依據借款返還請求
    權，請求上訴人清償借款並支付遲延利息。上訴人則以伊已清償借款，僅未取回
    本票，併請求分期清償等語，置為抗辯。
二、被上訴人主張上訴人於八十七年六月十日向其借款一百萬元，並簽發本票由其收
    執等事實，業據其提出本票影本一紙為證（見臺灣花蓮地方法院鳳林簡易庭九十
    年度林簡字第三十一號卷第八頁），並為上訴人所自認，堪信被上訴人之主張為
    真實。上訴人雖另辯稱伊已清償云云，惟按當事人主張有利於己之事實者，就其
    事實有舉證之責任，民事訴訟法第二百七十七條前段定有明文。經查，上訴人就
    其所為前開辯解，既未能提出證據以實其說，依前開法律規定，自難遽認所辯為
    真。至於上訴人上訴請求分期清償，業經被上訴人於本院言詞辯論期日表示不同
    意，本院即無從依據民法第三百十八條或民事訴訟法第三百九十六條第二項規定
    ，命為分期給付之判決。
三、按借用人應於約定期限內，返還與借用物種類、品質、數量相同之物，民法第四
    百七十八條定有明文。本件被上訴人主張上訴人向其借款一百萬元，經其催討尚
    未清償等情，係屬真實；而上訴人所為辯解，均屬無據，難予採信。從而，被上
    訴人依據消費借貸之法律關係，請求上訴人給付一百萬元，及自支付命令送達翌
    日即九十年七月二十八日起至清償日止，按週年利率百分之五計算之法定遲延利
    息，為有理由，應予准許。是則原審判命上訴人如數給付，於法並無不合。上訴
    意旨指摘原判決不當，求予廢棄改判，為無理由，應予駁回。
四、據上論結，本件上訴為無理由，依民事訴訟法第四百四十九條第一項、第七十八
    條，判決如主文。
中　　　華　　　民　　　國　　九十一　　年　　　九　　　月　　  三十　　日
　　　　　　　　　　　　　　　　　審判長法官　　吳　鴻　章
　　　　　　　　　　　　　　　　　　　　法官　　張　健　河
　                                  　　法官　  林　慶　煙
右為正本係照原本作成。
本件不得上訴。
　　　　　　　　　　　　　　　　　法院書記官　　陳　萬　山
中　　　華　　　民　　　國　　九十一　　年　　　九　　　月　　  三十　　日
